# 关于大宗贸易中承担的存货风险问题

提问人：marvell 时间：2023-06-28 15:12:18
在大宗贸易中，公司与上下游独立签订合同，合同条款基本一致，合同条款中约定质量条款，若出现质量问题需要对方承担责任。那么公司是否承担了存货的质量风险，还是说由于合同条款一致，相关质量风险可以完美转嫁到上游，从而公司不承担存货的质量风险。查找了许多资料，均未明说这一点，从资料看，貌似这种情况，算是公司承担了存货的风险。
还请陈版主答疑，困惑好久了。

回答人：chenyiwei
由于合同条款一致，相关质量风险可以完美转嫁到上游，从而公司不承担存货的质量风险。
这类贸易业务通常应按净额法确认收入和成本。